【裁判字號】    99,台上,1678
【裁判日期】    990325
【裁判案由】    偽造文書等罪
【裁判全文】
最高法院刑事判決            九十九年度台上字第一六七八號
上  訴  人  甲○○
選任辯護人  林正杰律師
上列上訴人因偽造文書等罪案件，不服台灣高等法院中華民國九
十八年十二月三十一日第二審判決（九十八年度上訴字第四二九
一號，起訴案號：台灣新竹地方法院檢察署九十七年度偵字第七
○四七號），提起上訴，本院判決如下：
    主  文
上訴駁回。
    理  由
按刑事訴訟法第三百七十七條規定，上訴於第三審法院，非以判
決違背法令為理由，不得為之。是提起第三審上訴，應以原判決
違背法令為理由，係屬法定要件。如果上訴理由書狀並未依據卷
內訴訟資料，具體指摘原判決不適用何種法則或如何適用不當，
或所指摘原判決違法情事，顯與法律規定得為第三審上訴理由之
違法情形，不相適合時，均應認其上訴為違背法律上之程式，予
以駁回。本件原判決撤銷第一審之判決，改判仍論處上訴人甲○
○行使偽造私文書六罪罪刑（原判決附表編號１、２、３、４、
５、６），已敘明其所憑之證據及認定之理由；從形式上觀察，
並無判決違背法令之情形存在。查刑法第七十四條規定得宣告緩
刑者，以未曾因故意犯罪受有期徒刑以上刑之宣告，或前因故意
犯罪受有期徒刑以上刑之宣告，執行完畢或赦免後五年內，未曾
因故意犯罪受有期徒刑以上刑之宣告為條件。是凡在判決前因故
意犯罪已經受有期徒刑以上刑之宣告確定者，即不合於緩刑要件
，至於前之宣告刑已否執行，以及被告犯罪時間之或前或後，均
在所不問。因而前案已因故意犯罪受有期徒刑之宣告，雖其犯罪
時間在後，且經諭知緩刑，苟無同法第七十六條失其刑之宣告效
力之情形，仍不得於後案宣告緩刑（本院五十四年度台非字第一
四八號判例參照）。上訴人於民國九十七年三、四月間，先後犯
詐欺取財三罪，分別經台灣新竹地方法院於九十八年九月十一日
以九十八年度審易字第一二三、二七五號刑事判決，各判處有期
徒刑五月、五月、三月，應執行有期徒刑九月，如易科罰金以新
台幣一千元折算一日，緩刑五年在案，並於九十八年十月八日先
告確定，有台灣高等法院被告前案紀錄表、前案案件異動查證作
業資料在卷可稽。則上訴人所犯本件偽造文書等罪案件，經檢察
官提起上訴，原審於九十八年十二月三十一日判決時，因上訴人
前案已受有期徒刑之宣告確定，復無刑法第七十六條失其刑之宣
告效力之情形，揆之前揭說明，即不得再宣告緩刑。原判決謂上
訴人在緩刑期間內，因故意犯罪受有期徒刑以上刑之宣告，未符
法定要件，不得緩刑，理由雖有不當，但於判決結果不生影響，
上訴意旨執以指摘，殊非適法之第三審上訴理由。本件上訴違背
法律上之程式，應予駁回。上訴人另被訴詐欺等罪部分（原判決
附表編號７、８、９、１０），不得上訴於第三審法院，上訴人
仍提起上訴，業經原審裁定駁回，該部分已確定，附為敘明。
據上論結，應依刑事訴訟法第三百九十五條前段，判決如主文。
中    華    民    國  九十九  年    三    月  二十五  日
                      最高法院刑事第十庭
                          審判長法官  花  滿  堂
                                法官  黃  正  興
                                法官  陳  東  誥
                                法官  林  錦  芳
                                法官  洪  昌  宏
本件正本證明與原本無異
                                      書  記  官
中    華    民    國  九十九  年    三    月  二十九  日
                                                      Q

司法院資訊處製作；財團法人民間司法改革基金會備份。
